臺灣臺南地方法院刑事判決　　　　　　　94年度訴字第1359號
公　訴　人　臺灣臺南地方法院檢察署檢察官
被　　　告　甲○○
上列被告因毒品危害防制條例案件，經檢察官提起公訴（九十四
年度毒偵緝字第三二四號、第三二五號、第三二六號），被告於
準備程序期日就被訴事實為有罪陳述，本院裁定由受命法官獨任
進行簡式審判程序，並判決如下：
    主  文
甲○○連續施用第一級毒品，累犯，處有期徒刑壹年參月；又連
續施用第二級毒品，累犯，處有期徒刑肆月；扣案之吸食器貳組
均沒收銷燬之。應執行有期徒刑壹年伍月；扣案之吸食器貳組均
沒收銷燬之。
    事  實
一、甲○○於民國（下同）八十九年間曾因施用毒品而違反毒品
    危害防制條例案件，經本院於八十九年十二月二十六日以八
    十九年度訴字第一０六八號刑事判決判處有期徒刑十月，於
    九十年一月十五日確定，又於九十一年間因違反毒品危害防
    制條例案件，經本院於九十一年八月九日以九十一年度訴字
    第四四二號刑事判決判處有期徒刑一年二月確定，與前開案
    件接續執行，於九十三年五月二十五日因縮短刑期假釋出監
    ，假釋期間付保護管束，甫於九十三年七月七日保護管束期
    滿，以執行完畢論。
二、甲○○於九十一年間，因違反毒品危害防制條例案件，經本
    院於九十一年五月二日以九十一年度毒聲字第七二五號刑事
    裁定令入戒治處所，施以強制戒治一年，嗣因成效經評定為
    合格，無繼續戒治之必要，而經本院於九十二年一月三十日
    以九十二年度毒聲字第二０三號刑事裁定停止戒治而釋放。
三、詎其猶不知戒除毒癮，於上開強制戒治執行完畢釋放後五年
    內，明知海洛因、安非他命分別係毒品危害防制條例第二條
    第二項第一款、第二款所明定之第一級、第二級毒品，不得
    持有及施用，竟基於施用第一級毒品海洛因及第二級毒品安
    非他命之概括犯意。
  (一)自九十三年十二月中旬起至九十四年七月二十日止，連續在
    臺南縣麻豆鎮關帝廟六二號之三居所內，將第一級毒品海洛
    因以針筒注射摻水，再以針筒注射之方式施用多次。先後為
    警於九十四年一月六日下午五時、同年七月十六日上午九時
    十五分，經其同意進行尿液採集，嗣將二次採集之尿液送驗
    均呈嗎啡陽性反應，而查獲上情。
  (二)自九十三年一月四日晚間八時許起至同年二月十八日晚間九
    時三十分許回溯九十六小時內之某時內，在臺南縣麻豆鎮○
    ○路二十巷三號之住處內，將第二級毒品安非他命置於鋁箔
    紙上燒烤後，吸食煙霧之方式施用多次。嗣為警於九十四年
    一月六日下午五時、同年二月十八日晚間九時三十分許，經
    其同意進行尿液採集，嗣將二次採集之尿液送驗，均呈安非
    他命及甲基安非他命陽性反應，並於同年二月十八日扣得吸
    食器二組而獲悉上情。
四、案經臺南縣警察局麻豆分局報請臺灣臺南地方法院檢察署檢
    察官偵查起訴。
    理  由
一、本件被告甲○○所犯為死刑、無期徒刑或最輕本刑為三年以
    上有期徒刑以外之罪，其於準備程序中就被訴事實為有罪之
    陳述，經法官告知簡式審判程序之旨，並聽取公訴人之意見
    後，爰依刑事訴訟法第二百七十三條之一第一項規定，裁定
    由受命法官獨任進行簡式審判程序，合先敘明。
二、上開事實，有下列事證可資證明：
  (一)被告林文山於警詢、偵查中暨本院準備程序及審理時均對前
    開犯罪事實均坦承不諱。
  (二)又查，被告先後為警於九十四年一月六日下午五時許、同年
    七月十六日上午九時十五分，經其同意進行尿液採集，嗣將
    二次採集之尿液送驗，先以酵素免疫分析法（EIA）進行篩
    檢，再以氣相層析質譜儀（GC/MS）確認結果，均呈嗎啡陽
    性反應，此有臺南縣警察局麻豆分局偵辦刑案採證涉嫌人尿
    液送驗名冊、長榮大學九十四年一月二十六日、同年八月四
    日出具之確認報告各一份在卷可稽。按海洛因係由嗎啡經化
    學合成而製得，經注射進入人體後，因代謝而分解又生成嗎
    啡，因此施打海洛因後，由尿液檢驗結果仍為嗎啡反應，核
    屬科學上正常合理現象，併此敘明。
  (三)再查，被告先後為警於九十四年一月六日下午五時許、同年
    二月十八日晚間九時三十分許，經其同意進行尿液採集，嗣
    將尿液送驗，先以酵素免疫分析法（EIA）進行篩檢，再以
    氣相層析質譜儀（GC/MS）確認結果，均呈安非他命及甲基
    安非他命陽性反應，此有臺南縣警察局麻豆分局偵辦刑案採
    證涉嫌人尿液送驗名冊、長榮大學九十四年一月二十六日、
    同年三月十五日出具之確認報告各一份附卷足憑。
  (四)此外，另有臺南縣警察局麻豆分局扣押物品目錄表一紙、照
    片二幀在卷可按。
  綜上各情相互勾稽，足證被告確有施用第一級毒品海洛因、第
  二級毒品安非他命之事實，因此，被告前開自白核與事實相符
  ，本件事證至臻明確，犯行洵堪認定。
三、論罪科刑
  (一)按觀察、勒戒或強制戒治執行完畢後，五年以內再犯毒品危
    害防制條例第十條之罪者，檢察官應依法追訴，同條例第二
    十三條第二項定有明文。查被告甲○○於九十一年間，因違
    反毒品危害防制條例案件，經本院於九十一年五月二日以九
    十一年度毒聲字第七二五號刑事裁定令入戒治處所，施以強
    制戒治一年，嗣因成效經評定為合格，無繼續戒治之必要，
    而經本院於九十二年一月三十日以九十二年度毒聲字第二０
    三號刑事裁定停止戒治而釋放等情，有臺灣高等法院被告全
    國前案紀錄表及臺灣臺南地方法院檢察署刑案資料查註紀錄
    表各一件在卷可憑，其於強制戒治執行完畢釋放後五年內再
    犯本件施用第一級毒品海洛因、第二級毒品安非他命之罪，
    揆之上述規定，即應依法追訴、審理。
  (二)次按海洛因、安非他命分別係毒品危害防制條例第二條第二
    項第一款、第二款所明定之第一級毒品、第二級毒品，禁止
    非法持有及施用。查被告非法施用海洛因、安非他命，核其
    所為，係犯毒品危害防制條例第十條第一項、第二項之施用
    第一級、第二級毒品罪。而被告所犯上開二罪犯意各別，行
    為互殊，應分論併罰之。又被告先後多次施用第一級、第二
    級毒品之犯行，時間密接，以同一手法，反覆實施，所犯均
    係構成犯罪要件相同之罪名，顯係基於概括之犯意，為連續
    犯，均應依刑法第五十六條之規定論以一罪，並分別加重其
    刑。被告多次持有第一級毒品海洛因、第二級毒品安非他命
    並進而施用，其持有之低度行為應為施用之高度行為所吸收
    ，均不另論罪。
  (三)復查，被告甲○○於八十九年間曾因施用毒品而違反毒品危
    害防制條例案件，經本院於八十九年十二月二十六日以八十
    九年度訴字第一０六八號刑事判決判處有期徒刑十月，於九
    十年一月十五日確定，又於九十一年間因違反毒品危害防制
    條例案件，經本院於九十一年八月九日以九十一年度訴字第
    四四二號刑事判決判處有期徒刑一年二月確定，與前開案件
    接續執行，於九十三年五月二十五日因縮短刑期假釋出監，
    假釋期間付保護管束，甫於九十三年七月七日保護管束期滿
    ，以執行完畢論乙節，亦有前開臺灣臺南地方法院檢察署刑
    案資料查註紀錄表及臺灣高等法院被告全國前案紀錄表各一
    份在卷可按，其受有期徒刑執行完畢後五年內再犯本件有期
    徒刑以上之罪，為累犯，均應依法加重其刑，併依刑法第七
    十條之規定，遞加重其刑。
  (四)爰審酌被告前曾因施用毒品經送強制戒治處分執行完畢後，
    猶不思戒絕革除惡習，再犯前開二罪，顯未因前強制戒治之
    治療處分，而記取教訓，已屬不該，第念被告施用毒品之犯
    行，在性質上乃屬自我戕害身心健康之行為，且被告犯後坦
    承犯行，犯後態度尚佳等一切情狀，爰分別量處如主文所示
    之刑，並定其應執行之刑，以資懲戒。
四、沒收部分
    再按查獲之專供施用第一、二級毒品之器具，不問屬於犯人
    與否，均沒收銷燬之，毒品危害防制條例第十八條第一項前
    段定有明文。查前開扣案之安非他命吸食器二組，其中一組
    雖非屬被告所有，但均專供施用第二級毒品安非他命之器具
    乙節，業經被告供明在卷，均應依毒品危害防制條例第十八
    條第一項前段之規定，沒收銷燬之。
據上論斷，應依刑事訴訟法第二百七十三條之一第一項、第二百
九十九條第一項前段，毒品危害防制條例第十條第一項、第十八
條第一項前段，刑法第十一條前段、第五十六條、第四十七條，
第五十一條第五款，判決如主文。
本案經檢察官乙○○到庭執行職務。
中　　華　　民　　國　　94　　年　　11　　月　　29　　日
                  刑事第九庭   法  官  黃欣怡
以上正本證明與原本無異。
如不服本判決應於送達後十日內向本院提出上訴狀。
                               書記官  楊建新
中　　華　　民　　國　　94　　年　　11　　月　　30　　日
附錄法條：
毒品危害防制條例第10條
施用第一級毒品者，處 6 月以上 5 年以下有期徒刑。
施用第二級毒品者，處 3 年以下有期徒刑。
